【裁判字號】    95,易,1324
【裁判日期】    951130
【裁判案由】    竊盜
【裁判全文】
臺灣臺南地方法院刑事判決
公  訴  人  臺灣臺南地方法院檢察署檢察官
被      告  乙○○
            丙○○
上列被告等因竊盜案件，經檢察官提起公訴（九十五年度偵字第
一四０一０號），本院判決如下：
        主  文
乙○○、丙○○共同攜帶兇器竊盜，各處有期徒刑陸月，如易科
罰金，均以新臺幣壹仟元折算壹日。均緩刑貳年。扣案之鉗子壹
把沒收。
        事  實
一、乙○○與丙○○乃居住同一村莊之友人，因見居住村莊遷村
    後，雙子星電視股份有限公司（下簡稱雙子星公司）所有之
    電纜線仍四處攀掛，竟共同基於為自己不法所有意圖之犯意
    聯絡及行為分擔，於民國（下同）九十五年九月十一日上午
    八時許，由乙○○提供客觀上足以對人之生命、身體、安全
    構成威脅，具有行兇危險性之鉗子一把充作工具，共同前往
    住家附近之臺南市○○區○○街一四六巷二之四號、一四六
    巷四七之五一號及一四六巷防火巷等處，推由丙○○以前開
    鉗子剪斷電纜線之方式，竊取雙子星公司所有之電纜線一批
    （共三點七公斤，價值約新臺幣二千八百三十五元）得手。
    嗣於同日上午十一時五十分許，乙○○與丙○○在臺南市○
    ○區○○街一三八號處，另以瑞士刀、折疊刀剝除前述竊得
    之電纜線外皮時為警查獲，並扣得上開電纜線、瑞士刀、折
    疊刀、鉗子各一支。
二、案經臺南市警察局第四分局報告臺灣臺南地方法院檢察署檢
    察官偵查起訴。
        理  由
一、本件被告乙○○、丙○○所犯為死刑、無期徒刑、最輕本刑
    為三年以上有期徒刑以外之罪，亦非屬高等法院管轄之第一
    審案件，其於準備程序進行中，先就被訴事實為有罪之陳述
    ，經法官告知簡式審判程序之旨，並聽取檢察官之意見後，
    依刑事訴訟法第二百七十三條之一第一項、第二百七十三條
    之二等規定，裁定由受命法官獨任進行簡式審判程序，且不
    受同法關於證據能力認定及調查方式之限制，合先敘明。
二、前開犯罪事實，有下列事證足資證明：
  (一)被告乙○○、丙○○於警偵訊及本院審理時之自白。
  (二)被害人即雙子星公司員工林宏基於警詢之證述。
  (三)扣押書、扣押物品目錄表、贓物認領保管單各一紙以及現場
    照片十三幀附於警卷可稽。
三、論罪科刑
  (一)按攜帶兇器竊盜罪，係以行為人攜帶兇器竊盜為其加重條件
    ，此所謂兇器，其種類並無限制，凡客觀上足對人之生命、
    身體、安全構成威脅，具有危險性之兇器均屬之，且祇須行
    竊時攜帶此種具有危險性之兇器為已足，並不以攜帶之初有
    行兇之意圖為必要（最高法院七十九年度臺上字第五二五三
    號判例要旨參照）。查本件被告二人竊取前開電纜線時，攜
    帶前開鉗子充作工具，並以之剪斷電纜線，而前開鉗子係屬
    鐵製品，前端具有金屬銳角，且可剪斷電纜線，客觀上確實
    足以殺傷人生命、身體之器械，顯為具有危險性之兇器至明
    ，是以，核被告二人前開所為，均係犯刑法第三百二十一條
    第一項第三款攜帶兇器竊盜罪。被告二人就上述犯行，有犯
    意聯絡及行為分擔，均為共同正犯。
  (二)又按如數行為於同時同地或密切接近之時地實施，侵害同一
    之法益，各行為之獨立性極為薄弱，依一般社會健全觀念，
    在時間差距上，難以強行分開，在刑法評價上，以視為數個
    舉動之接續施行，合為包括之一行為予以評價，較為合理，
    則屬接續犯，而為包括之一罪（最高法院八十六年度臺上字
    第三二九五號判例要旨參照）。查，被告二人在臺南市○○
    區○○街一四六巷二之四號、一四六巷四七之五一號及一四
    六巷防火巷等處，多次竊取雙子星公司所有電纜線之犯行，
    係利用同一機會，在緊密難以切割之時地，接續侵害雙子星
    公司之財產法益，依前開說明，被告二人多次竊盜行為應評
    價為接續犯之包括一罪。
  (三)爰審酌被告二人年齡均已屆五十歲，其中被告乙○○未曾受
    有期徒刑以上刑之宣告，被告丙○○則僅於九十一年間因公
    共危險案件，經本院以九十一年度南交簡字第九二四號判決
    判處罰金銀元二萬元確定，並於九十二年二月十三日易服勞
    役執行完畢等情，此有臺灣高等法院被告前案紀錄表及臺灣
    臺南地方法院檢察署刑案資料查註紀錄表各一件在卷可稽，
    足徵被告二人素行尚佳，渠等係見遷村後，村莊內仍有為數
    甚多之電纜線攀掛，一時貪圖小利，竊取雙子星公司所有之
    電纜線，削除外皮後準備加以變賣之動機，暨其犯罪之手段
    、所生危害、竊盜所得財物之價值非鉅、智識程度、生活狀
    況以及犯罪後坦承犯行態度良好等一切情狀，認檢察官對被
    告二人具體求刑有期徒刑八月，罪刑顯屬過重，以量處如主
    文所示之刑，並均諭知易科罰金之折算標準，較為恰當。
  (四)末查被告二人均未曾因故意犯罪而受有期徒刑以上刑之宣告
    ，有前開臺灣高等法院被告前案紀錄表一件附卷可稽，因一
    時貪念，思慮未周，致罹此罪名，犯後坦承犯罪，尚有悔意
    ，且已與被害人達成民事上和解，有和解書一份在卷可按，
    信被告二人經此起訴審判科刑，已足促其警惕，諒無再犯之
    虞，本院認上開宣告之刑，以暫不執行為適當，均宣告緩刑
    二年，以啟自新。
  (五)按共同正犯因相互間利用他人之行為，以遂行其犯意之實現
    ，本於責任共同之原則，有關沒收部分，對於共犯間供犯罪
    所用之物，自均應為沒收之諭知（最高法院九十一年度臺上
    字第五五八三號、八十九年度臺上字第六九四六號判決可資
    參照）。查扣案之鉗子一把，乃被告乙○○所有供犯本件犯
    罪所用之物，依法應宣告沒收。至扣案之瑞士刀、折疊刀雖
    係被告乙○○所有，但係於竊盜得手後，用於削除電纜線外
    皮之工具，而非犯本件竊盜所用之物品，核與沒收要件不符
    。另扣案之電纜線一批（含已削皮二點四公斤、未削皮一點
    三公斤）則非被告二人所有之物，且已發還被害人即雙子星
    公司員工林宏基領回，有前開贓物認領保管單一紙在卷可稽
    ，故亦不另為沒收之諭知。
據上論斷，應依刑事訴訟法第二百七十三條之一第一項、第二百
九十九條第一項前段，刑法第二十八條、第三百二十一條第一項
第三款、第四十一條第一項前段、第七十四條第一項第一款、第
三十八條第一項第二款，判決如主文。
本案經檢察官甲○到庭執行職務。
中    華    民    國    95    年    11    月    30   日
                  刑事第四庭   法  官  黃欣怡
以上正本證明與原本無異。
如不服本判決，應於收受送達後10日內向本院提出上訴書狀（應
附繕本）。
                               書記官  陳怡吟
中    華    民    國    95    年    11    月    30   日
附錄本案論罪科刑條文
中華民國刑法第321條
（加重竊盜罪）
犯竊盜罪而有左列情形之一者，處 6 月以上、 5 年以下有期徒刑：
一  於夜間侵入住宅或有人居住之建築物、船艦或隱匿其內而犯之者。
二  毀越門扇、牆垣或其他安全設備而犯之者。
三  攜帶兇器而犯之者。
四  結夥三人以上而犯之者。
五  乘火災、水災或其他災害之際而犯之者。
六  在車站或埠頭而犯之者。
前項之未遂犯罰之。


司法院資訊處製作；財團法人民間司法改革基金會備份。
